# ZZ Top Mötesprotokoll
2022-04-04 | 08:00 | SB-G503

Närvarande: Ella, Emil, Tamás, Mathias, Pawel, Martin, Jacob, Jonathan

## Inför mötet
* Läs på / arbeta igenom tutorials:
  * [C# för javautvecklare. Fokuserar på skillnaderna och är därmed väldigt kort och snabb att läsa igenom.](https://nerdparadise.com/programming/csharpforjavadevs)
  * [Pedagogisk och lättläst Blazor-tutorial.](https://docs.microsoft.com/en-us/learn/modules/build-blazor-webassembly-visual-studio-code/)
* Frivillig extra påläsning:
  * [Hur Blazorprojekt är strukturerade med statiska filer osv.](https://docs.microsoft.com/en-us/dotnet/architecture/blazor-for-web-forms-developers/project-structure)
  * [Generell C# dokumentation, här kan ni hitta allt om språket](https://docs.microsoft.com/en-us/dotnet/csharp/)
  * [Hur nullable reference types fungerar i C# (hur vi eliminerar NullReferenceExceptions)](https://docs.microsoft.com/en-us/learn/modules/csharp-null-safety/)
  * [Tutorial för hur man får igång ett ASP.NET API (dvs. den backend vi kommer använda)](https://docs.microsoft.com/en-us/aspnet/core/tutorials/min-web-api?view=aspnetcore-6.0&tabs=visual-studio-code)
  * [Tutorial för den ORM vi kommer använda (dvs. databaslösningen)](https://docs.microsoft.com/en-us/learn/modules/persist-data-ef-core/)

## Agenda
* Vad hände med möte 04/01? Vart finns protokoll?
* `master` är nu skyddad
  * För individuella-/team-reflektioner använd `reflections`
  * För protokoll använd `protocols`
    * Hur ofta ska vi öppna en PR och merge:a in dessa i master?
  * För hotfixes skapa en ny branch och ge den prefixet `hotfix-`
  * Ska story-branches vara skyddade också?
* Sprintplanering
  * Behövs det sprintplanerings-protokoll när vi ändå lagrar allt inuti GitHub issues?
  * Utförs designdiskussioner inom sprintplaneringen eller skriver man det som en task?
  * Hur hanterar vi nästa vecka?
    * Har ni någon omtenta? Om inte, kan vi då ha ett möte på måndag som vanligt (minskad velocity)?

## Beslut
* Merge:a in documentation-branch efter varje sprintmöte
* Slå ihop reflections och protocols till documentation-branch
* Vi skyddar inte story-branches, vi försöker göra stories så små att task-branches inte behövs. 
* Samarbetar man på en story bestämmer man själva hur PR:n utförs.
* Behövs inte protokoll, vi lägger allt på GitHub

## Action points
* Arbeta på stories
* Var snabba med att svara på kommentarer/review:a PRs
* Glöm inte fylla i KPI-arket

## Nästa möte
2022-04-11 08:00
* Andra sprintmötet

